

# MANUEL BARREIRO

INGENIERO | DEVELOPER

# **SOBRE MÍ**

Tengo 22 años, este año me recibo de ingeniero y soy desarrollador fullstack. Me interesa mucho machine learning y el desarrollo de software. Busco una oportunidad en una empresa donde pueda aplicar mis conocimientos y habilidades para resolver problemas complejos y crear soluciones innovadoras.

## **EXPERIENCIA PROFESIONAL**

### Ingeniero en Business Intelligence

We Plan LATAM

Junio 2022 - Actualidad

- Gobierno de datos
- Integración de datos, ETL
- Instalación y configuración de catálogo de datos (Alation/Informatica)

#### Desarrollador Fullstack

Freelance

Octubre 2022 - Actualidad

Diseño y desarrollo de páginas web y aplicaciones

#### Analista de Datos

Instituto de Energía Austral Octubre 2021 - Actualidad

- Aplicación de modelos de machine learning para predecir oferta/demanda eléctrica
- · Generación mensual de reportes

#### Ingeniero Junior

Ferrero

Marzo 2021 - Mayo 2022

- Automatización de procesos con Puthon
- Desarrollo de indicadores

#### **IDIOMAS**

Inglés - Portugués - Español

# FORMACIÓN ACADÉMICA

### Ingeniería Industial

Universidad Austral 2019-2023

- Beca al mérito académico
- Promedio 8.1
- · Orientación Business Intelligence

#### Bachiller Bilingüe en Economía y Admin.

St. Matthew's College North 2013 - 2018

• Promedio 8

#### **HABILIDADES**

- Python (Pandas, SciKit Learn, SciPy, etc), R
- HTML, CSS, Javascript, PHP, SQL, React, Node.js, GIT, OOP, MongoDB, PostgreSQL
- Alation Certified Professional Developer
- Excel, PowerBI, Tableau

## **CONTACTO**

**Celular**: 11 6672-6968

Email: manuel.barreiro@ing.austral.edu.ar LinkedIn: linkedin.com/in/manuel-barreiro/ GitHub: github.com/manuel-barreiro Portfolio: www.manuel-barreiro.com

